臺灣臺北地方法院刑事判決　　　　　　　93年度訴字第1560號
公　訴　人　臺灣臺北地方法院檢察署檢察官
被　　　告　甲○○
上列被告因毒品危害防制條例案件，經檢察官提起公訴（93年度
毒偵字第1925號、第2099號、第2120號及93年度偵字第15777 號
）、移送併辦（93年度毒偵字第2265號、第2513號、94年度毒偵
字第115 號及臺灣士林地方法院檢察署93年度毒偵字第1443號）
，因被告於準備程序進行中就被訴事實為有罪之陳述，經本院合
議庭裁定由受命法官獨任進行簡式審判程序，本院判決如下：
    主      文
甲○○連續施用第一級毒品，處有期徒刑壹年陸月。
扣案如附表所示之第一級毒品海洛因均沒收銷燬之；注射針筒均
沒收之。
    事      實
一、甲○○前於民國91年間，因搶奪案件經臺灣高等法院臺中分
    院判處有期徒刑8 月確定，於92年11月10日執行完畢；又因
    犯恐嚇罪及違反毒品危害防制條例案件，於92年間分別經本
    院判處有期徒刑7月、8月確定，合併定應執行刑1年2月，於
    92年11月11日接續上開徒刑執行，於93年6 月28日縮短刑期
    假釋出監（未構成累犯）。另前因施用第一、二級毒品案件
    ，經本院裁定送觀察、勒戒後，認無繼續施用毒品傾向，由
    臺灣臺北地方法院檢察署於91年4月9日以90年度毒偵字第27
    80號、91年度毒偵字第368號為不起訴處分確定，復於91年5
    月間因施用第一級毒品海洛因案件，再經本院裁定送觀察、
    勒戒後，認有繼續施用毒品之傾向，經本院裁定令入戒治處
    所戒治，並經該署以91年度毒偵字第928 號提起公訴，經本
    院判處有期徒刑8 月確定。詎猶未戒除惡習，復基於施用第
    一級毒品海洛因之概括犯意，連續自93年8月4日起迄同年11
    月21日止，約每一、二日一次，在臺北市○○區○○路95巷
    41號3樓之住家、文山區○○路○段207巷18弄9 號、中山區
    ○○街與酒泉街口旁圓山一號公園、大同區○○路成淵高級
    中學地下停車場廁所、大同區○○○路麥當勞廁所內等處，
    將海洛因粉末放入注射針筒內，抽取水分後再注射身體之方
    式，連續施用海洛因多次。嗣分別於附表所示之時間、地點
    經警查獲，並扣得其持有如附表所示之海洛因及其所有如附
    表所示供施用海洛因之注射針筒，始知悉上情。
二、案經國道公路警察局第一警察隊、臺北市政府警察局文山第
    二分局、中山分局、大同分局分別移送臺灣臺北地方法院檢
    察署及臺灣士林地方法院檢察署檢察官偵查起訴及移送併辦
    。
    理      由
一、訊據被告甲○○對於上揭犯罪事實均坦承不諱，且被告歷次
    警詢後所採之尿液，均呈嗎啡、可待因陽性之反應，此有臺
    灣尖端先進生技醫藥股份有限公司93年9月9日、同年9 月22
    日、同年9 月30日、同年10月20日、同年11月18日、同年12
    月8 日濫用藥物檢驗報告書在卷可稽（詳臺灣臺北地方法院
    檢察署93年度毒偵字第2120號卷第5 頁、同署93年度偵字第
    15777號卷第52-1頁、同署93年度毒偵字第2099號卷第8頁、
    臺灣士林地方法院檢察署93年度核退字第2836號卷第20頁、
    臺灣臺北地方法院檢察署93年度毒偵字第2513號卷第7 頁、
    同署94年度毒偵字第115號卷第7頁）。而扣案之白色粉末及
    針筒內白色粉末均屬海洛因無訛，亦有法務部調查局93年10
    月20日調科壹字第020006707號、93年9月29日調科壹字第02
    0006654號、93年10月22日調科壹字第020006708號鑑定通知
    書（詳臺灣臺北地方法院檢察署93年度毒偵字第2120號卷第
    32頁、同署93年度偵字第15777 號卷第59頁、同署93年度毒
    偵字第1925號卷第60頁）在卷可憑。此外，並有如附表所示
    之注射針筒扣案可資佐證，被告確有施用第一級海洛因之犯
    行，堪以認定。末查，被告因施用第一、二級毒品案件，經
    本院裁定送觀察、勒戒後，認無繼續施用毒品傾向，由臺灣
    臺北地方法院檢察署於91年4月9日以90年度毒偵字第2780號
    、91年度毒偵字第368號為不起訴處分確定，復於91年5月間
    因施用第一級毒品海洛因案件，再經本院裁定送觀察、勒戒
    後，認有繼續施用毒品之傾向，經本院裁定令入戒治處所戒
    治，並經該署以91年度毒偵字第928 號提起公訴，經本院判
    處有期徒刑8 確定各節，有上開刑事判決書、臺灣高等法院
    被告全國前案紀錄表、臺灣高等法院檢察署刑案紀錄簡覆表
    各一紙在卷可查。本案事證已明，被告犯行堪以認定，應予
    依法論科。
二、核被告施用海洛因所為，係犯毒品危害防制條例第10條第1
    項之施用第一級毒品罪。其持有海洛因係供自己施用所用，
    應為高度之施用毒品犯行所吸收，不另論罪。被告先後多次
    施用海洛因之犯行，時間緊接，所犯係構成要件相同之罪名
    ，參以毒品具有成癮性，戒治不易，被告顯係基於概括犯意
    反覆為之，應依連續犯規定論以一罪，並加重其刑。被告於
    93年8 月31日被查獲時，為警當場扣得海洛因毒品34包，已
    經被告於本院供認在卷，並有扣押物品目錄表附卷可憑（詳
    93年度毒偵字第1925號卷第10頁），公訴人誤認為31包，尚
    有未洽，併此敘明。爰審酌被告前經不起訴處分後，猶未戒
    除施用毒品之惡習，且數次於查獲經交保後，仍繼續施用毒
    品，施用次數亦頻繁，其抗拒毒品之意志力顯然薄弱，惟念
    及被告施用毒品僅戕害個人之身體、健康，且犯罪後尚能坦
    承犯行，已有悔意及態度良好等一切情狀，量處如主文所示
    之刑。末查，扣案如附表所示之海洛因係屬查獲之毒品，應
    依毒品危害防制條例第18條第1 項前段沒收銷燬之；至扣案
    如附表所示之注射針筒，均係一般藥用之針筒，顯非專供施
    用毒品之物，惟係供被告施用海洛因所用之物，且為其所有
    ，業據被告供承在卷，併依刑法第38條第1項第2款宣告沒收
    之。
據上論斷，應依刑事訴訟法第299條第1項前段，毒品危害防制條
例第10條第1項、第18條第1項前段、刑法第11條、第56條、第38
條第1項第2款，判決如主文。
本案經檢察官蕭斌志到庭執行職務。
中　　華　　民　　國　　94　　年　　2 　　月　　24　　日
　　　　　　　　　    刑事第七庭    法　官　林孟皇
以上正本證明與原本無異。
如不服本判決，應於送達後10日內向本院提出上訴狀。
                                  　書記官　李典育
中　　華　　民　　國　　94　　年　　2 　　月　　25　　日
附錄本案論罪科刑法條全文：
毒品危害防制條例第十條
施用第一級毒品者，處六月以上五年以下有期徒刑。
施用第二級毒品者，處三年以下有期徒刑。
附表：
┌──┬─────┬─────┬─────┬─────┐
│編號│ 查獲時間 │ 查獲地點 │ 查獲毒品 │  備   註 │
│    │          │          │ 及器具   │（起訴或併│
│    │          │          │          │  辦案號）│
├──┼─────┼─────┼─────┼─────┤
│    │93年8月19 │國道一號公│海洛因1 包│93年毒偵字│
│    │日下午2時 │路南向汐止│（淨重0.03│第2120號起│
│ 1  │55分許    │收費站9 公│公克）、注│訴        │
│    │          │里500 公尺│射針筒1支 │          │
│    │          │處之外側路│          │          │
│    │          │肩        │          │          │
├──┼─────┼─────┼─────┼─────┤
│    │93年8月31 │臺北市文山│注射針筒2 │93年偵字第│
│    │日上午0時 │區○○路95│支（一支內│15777 號起│
│ 2  │50分許    │巷41號3 樓│含海洛因淨│訴        │
│    │          │自宅房間內│重0.04公克│          │
│    │          │          │；一支有微│          │
│    │          │          │量海洛因殘│          │
│    │          │          │留）      │          │
├──┼─────┼─────┼─────┼─────┤
│    │93年9 月21│臺北市中山│海洛因34包│93年毒偵字│
│    │日下午2時3│區○○街與│（其中31包│第1925號、│
│ 3  │0分許     │酒泉街口圓│淨重2.57公│第2099號起│
│    │          │山一號公園│克；另3包 │訴。      │
│    │          │內        │淨重0.3公 │93年毒偵字│
│    │          │          │克）、注射│第2265號移│
│    │          │          │針筒一支  │送併辦。  │
├──┼─────┼─────┼─────┼─────┤
│    │93年10月13│臺北市大同│注射針筒2 │臺灣士林地│
│    │日上午11時│區○○路成│支        │方法院檢察│
│ 4  │50分許    │淵高級中學│          │署93年毒偵│
│    │          │地下停車場│          │字第1443號│
│    │          │男廁（第二│          │移送併辦  │
│    │          │間內）    │          │          │
├──┼─────┼─────┼─────┼─────┤
│    │93年11月8 │臺北市文山│    無    │93年毒偵字│
│ 5  │日上午0時 │區○○街2 │          │第2513號移│
│    │20分許    │號2樓     │          │送併辦    │
├──┼─────┼─────┼─────┼─────┤
│    │93年11月22│臺北市文山│    無    │94年毒偵字│
│ 6  │日下午4 時│區○○街2 │          │第115 號移│
│    │40分許    │號2樓     │          │送併辦    │
└──┴─────┴─────┴─────┴─────┘
